【裁判字號】    97,上訴,2138
【裁判日期】    970909
【裁判案由】    毒品危害防制條例
【裁判全文】
臺灣高等法院刑事判決                97年度上訴字第2138號
上  訴  人  臺灣基隆地方法院檢察署檢察官
被      告  甲○○
                      樓
                    （現於臺灣新竹監獄）
上列上訴人因被告違反毒品危害防制條例案件，不服臺灣基隆地
方法院97年度訴字第18號，中華民國97年3月31日第一審判決（
起訴案號：臺灣基隆地方法院檢察署96年度毒偵字第3036號、30
95號），提起上訴，本院判決如下：
    主  文
原判決撤銷。
甲○○施用第一級毒品，累犯，處有期徒刑玖月；又施用第一級
毒品，累犯，處有期徒刑玖月。應執行有期徒刑壹年貳月。
    事  實
一、甲○○前因施用毒品案件，經2次觀察、勒戒後，均認無繼
    續施用毒品傾向，先後於民國87年12月28日及88年4月30日
    執行完畢釋放，並經臺灣基隆地方法院檢察署檢察官分別以
    87年度偵字第10505號、87年度偵緝字第442號及88年度偵字
    第2545號不起訴處分，復因施用第一級及第二級毒品案件，
    經原審以89年度毒聲字第7號裁定令入戒治處所強制戒治，
    於89年8月2日因停止處分出監，嗣經原審以89年度毒聲字第
    2172號裁定撤銷停止戒治，再度執行強制戒治，於90年10月
    18日執行完畢，翌日接續執行另案徒刑，並因同案經前開檢
    察署檢察官以88年度毒偵字第1208號提起公訴，經原審以89
    年度訴字第43號判決判處有期徒刑8月、6月，應執行有期徒
    刑1年確定，又於90年3月1日起至同年4月27日施用第一級毒
    品，經前開檢察署檢察官以90年度毒偵字第594號提起公訴
    ，經原審以90年度訴字第315號判決判處有期徒刑6月確定，
    再因於90年4月27日回溯4日內某日施用第二級毒品，經前開
    檢察署檢察官以90年度毒偵字第743號提起公訴，經原審以9
    0年度易字第358號判決判處有期徒刑6月確定，再經原審就
    前開90年度訴字第315號及90年度易字第358號判決所科之刑
    ，以90年度聲字第842號裁定定應執行有期徒刑10月確定，
    另於92年7月9日起至同年11月30日施用第一級及第二級毒品
    案件，經原審以92年度毒聲字第756、1047號裁定令入戒治
    處所強制戒治，嗣因法律修正，於93年1月9日執行完畢釋放
    ，並因同案經上開檢察署檢察官以92年度毒偵字第720號提
    起公訴，而經原審以92年度訴字第461號判決判處有期徒刑8
    月、6月，應執行有期徒刑1年確定，再因於93年1月10日起
    至同年4月22日施用第一級毒品，經上揭檢察署檢察官以93
    年度毒偵字第498號提起公訴，經原審以93年度訴字第234號
    判決判處有期徒刑9月確定；另因偽造文書案件，經臺灣士
    林地方法院以93年度簡字第313號判決判處有期徒刑5月確定
    ，又因詐欺案件，經原審以94年度基簡字第556號判決判處
    有期徒刑4月確定，再經原審就前開93年度簡字第313號、93
    年度訴字第234號及94年度基簡字第556號判決所科之刑，以
    94年度聲字第1018號裁定定應執行有期徒刑1年4月，與前揭
    92年度訴字第461號判決所科之刑接續執行，於95年1月27日
    假釋出監，嗣經撤銷假釋，並因搶奪等案件，經原審以95年
    度訴字第244號判決判處有期徒刑4月、1年6月，應執行有期
    徒刑1年8月確定，再經原審依據中華民國96年罪犯減刑條例
    之規定，就上開95年度訴字第244號判決所科之刑，以96年
    度聲減字第135號裁定分別減刑為有期徒刑2月、9月，應執
    行有期徒刑10月，與上開假釋經撤銷後之殘餘刑期接續執行
    ，於96年7月15日執行完畢。詎甲○○仍未戒除毒癮惡習，
    分別基於施用第一、二級毒品之犯意，於下列時、地，施用
    第一、二級毒品，復於下列時、地為警查獲後，經警採集其
    尿液送驗，始悉上情：（一）於96年10月31日晚間8時許，
    在其位於基隆市○○區○○街87號居所，以將第一級毒品海
    洛因及第二級毒品安非他命混合置放於玻璃球吸食器內，下
    以火燒烤後吸食所生煙霧之方式，同時施用第一級及第二級
    毒品。嗣於96年11月1日凌晨0時30分許，在上開居所為警查
    獲。（二）於96年11月6日上午10時許，在基隆市○○區○
    ○路國軍福利中心公廁內，以將第一級毒品海洛因置放於玻
    璃球吸食器內，下以火燒烤後吸食所生煙霧之方式，施用第
    一級毒品。嗣因另案為警於96年11月6日下午3時20分許，在
    基隆市仁愛區○○○路與安樂路路口查獲。
二、案經基隆市警察局第一、四分局報請臺灣基隆地方法院檢察
    署檢察官偵查。
    理  由
一、前揭事實，業據被告坦承不諱，且被告為警查獲後，採集之
    尿液檢體經送臺灣尖端先進生技醫藥股份有限公司檢驗，分
    別呈現海洛因代謝物嗎啡及安非他命類之陽性檢驗結果，此
    有該公司96年11月14日出具之濫用藥物檢驗報告、基隆市警
    察局第一、四分局偵辦毒品案件尿液檢體對照表在卷可稽，
    是認被告之自白與事實相符，本件事證明確，被告犯行應堪
    認定。
二、被告曾受數次觀察、勒戒及強制戒治之執行，最後1次強制
    戒治係於93年1月9日執行完畢釋放，此有被告前案紀錄表可
    稽，其經強制戒治執行完畢後，5年內再行施用第一級及第
    二級毒品，核其所為，係犯毒品危害防制條例第10條第1項
    、第2項之施用第一級及第二級毒品罪。被告持有第一級毒
    品海洛因及第二級毒品安非他命以供施用，持有之低度行為
    應為施用之高度行為所吸收，均不另論罪。被告於96年10月
    31日以將第一級毒品海洛因及第二級毒品安非他命置放於玻
    璃球吸食器內，下以火燒烤吸食所生煙霧之方式，同時混合
    施用第一級毒品海洛因及第二級毒品安非他命，係以一行為
    同時觸犯構成要件不同之罪名，為想像競合犯，應從重依施
    用第一級毒品罪處斷。又按刑法於94年2月2日修正公布，自
    95年7月1日起施行，修正後之刑法刪除連續犯之規定，將本
    應各自獨立評價之數罪，回歸應賦予複數法律效果之原貌，
    故刑法修正施行後多次施用毒品之犯行，應採一罪一罰，始
    符立法本旨（最高法院96年度第9次刑事庭會議決議可資參
    照）。本件被告係於刑法修正施行後，為本件2次施用毒品
    之犯行，且施用毒品之時、地相異，足認犯意並非同一，應
    予分論併罰。被告曾受如事實欄所載之徒刑執行完畢，此有
    被告前案紀錄表在卷供參，其受徒刑之執行完畢，再為本件
    2次施用毒品之行為，係於5年以內故意再犯有期徒刑以上之
    罪，均為累犯，俱應依刑法第47條第1項之規定加重其刑。
三、原審對被告為有罪科刑之判決，固非無見，惟被告曾受有前
    揭事實之科刑，毒品前科累累，且曾因施用第一級毒品，經
    原審判決有期徒刑九月在案，原判決就本件判決之刑期比前
    之判決為輕，尚有未洽，公訴人就此提起上訴，尚非無理由
    ，應由本院將原審判決撤銷改判，爰審酌被告前經觀察、勒
    戒及強制戒治，並屢經刑罰矯治後，均未戒除毒癮，並再行
    施用毒品，足見缺乏戒斷決心，及被告之素行，犯罪之動機
    、目的、手段，施用毒品除戕害自我身心並有害於社會秩序
    ，因而所致生之危害，坦認犯行，犯後態度尚屬良好等一切
    情狀，分別量處如主文所示之刑，並依法定其應執行之刑。
據上論斷，應依刑事訴訟法第369條第1項前段、第364條、第299
條第1項前段，毒品危害防制條例第10條第1項、第2項，刑法第
11條前段、第55條、第47條第1項、第51條第5款判決如主文。
本案經檢察官呂光華到庭執行職務。
中    華    民    國    97    年    9     月    9     日
                  刑事第九庭  審判長法  官 陳貽男
                                    法  官 周盈文
                                    法  官 許宗和
以上正本證明與原本無異。
如不服本判決，應於收受送達後十日內向本院提出上訴書狀，其
未敘述上訴之理由者並得於提起上訴後十日內向本院補提理由書
（均須按他造當事人之人數附繕本）。
                                    書記官 林淑貞
中    華    民    國    97    年    9    月     17    日
附錄：本案論罪科刑法條全文
毒品危害防制條例第10條
施用第一級毒品者，處 6 月以上 5 年以下有期徒刑。
施用第二級毒品者，處 3 年以下有期徒刑。


司法院資訊處製作；財團法人民間司法改革基金會備份。
